最高法院民事裁定　　　　　　　　　111年度台簡抗字第160號
抗　告　人　林水來
上列抗告人因與相對人林春火間請求給付票款事件，對於中華民
國111年5月2日臺灣彰化地方法院裁定（109年度簡上字第40號）
，提起抗告，本院裁定如下：
    主  文
抗告駁回。
抗告訴訟費用由抗告人負擔。
    理  由
按對於簡易訴訟程式之第二審判決，其上訴利益逾民事訴訟法
  第466 條所定之額數者，當事人僅得以其適用法規顯有錯誤為
  理由，逕向最高法院提起上訴，且須經原裁判法院之許可，而
  該許可，以訴訟事件所涉及之法律見解具有原則上之重要性者
  為限，此觀同法第436條之2第1 項、第436條之3第1項及第2項
  之規定自明。所謂適用法規顯有錯誤，係指原第二審判決就其
  取捨證據所確定之事實適用法規顯有錯誤而言，不包括取捨證
  據、認定事實不當之情形在內。
本件抗告人對於原第二審判決（下稱原判決），逕向本院提起
  上訴，係以：原判決未先命被上訴人就其借款交付訴外人林俊
  忠乙情盡舉證責任，逕認伊應就被上訴人係惡意及無相當對價
  取得票據乙事負舉證之責；復認定被上訴人已交付林俊忠借款
  ，並未審酌被上訴人匯入林俊忠之銀行帳戶旋遭第三人提領，
  與一般借貸由借用人取得之常態不符；又不依伊聲請傳喚林俊
  忠及調查相關證據，遽為不利於伊之判斷；有違反民事訴訟法
  第286條、第303條第1、2項規定，及判決不備理由之違背法令
  ，適用法規顯有錯誤云云，為其論據。
惟查票據債務人不得以自己與執票人之前手間所存抗辯事由，
  對抗執票人，此觀票據法第13條之規定自明。本件抗告人所陳
  上開理由，均屬原判決取捨證據、認定：原判決附表（下稱附
  表）一所示之系爭支票，乃抗告人簽發交付林俊忠，由林俊忠
  背書後持向被上訴人借款而交付予被上訴人所收執。兩造間就
  系爭支票非屬直接前後手關係，被上訴人已依林俊忠指示分別
  匯款至附表二之帳戶。抗告人並未證明被上訴人與訴外人等有
  何共謀製造假金流，將匯款回流至被上訴人之情形，被上訴人
  亦非惡意或以不相當對價取得系爭支票等之事實當否問題，要
  與適用法規是否顯有錯誤無涉，亦無所涉及之法律見解具有原
  則上重要性之情事，原法院因認其第三審上訴不應許可，裁定
  予以駁回，經核於法並無違誤。抗告論旨，指摘原裁定違背法
  令，聲明廢棄，非有理由。
據上論結，本件抗告為無理由。依民事訴訟法第436條之2第 2
  項、第495條之1第1 項、第449條第1項、第95條、第78條，裁
  定如主文。
中    華    民    國   111    年     7    月    27    日
                      最高法院民事第六庭
                          審判長法官  魏  大  喨  
                                法官  李  寶  堂  
                                法官  林  玉  珮  
                                法官  高  榮  宏  
                                法官  李  文  賢  
本件正本證明與原本無異
                                      書  記  官
中    華    民    國   111    年    8     月    1     日